臺灣高等法院臺南分院刑事裁定　　　　　100年度抗字第377號
抗　告　人
即　受刑人　陳智源
選任辯護人　李永裕　律師
上列抗告人因違反槍砲彈藥刀械管制條例案件，不服臺灣臺南地
方法院一００年度撤緩字第一二二號撤銷緩刑之裁定（聲請案號
：臺灣臺南地方法院檢察署一００年度執聲字第一四六七號），
提起抗告，本院裁定如下：
    主  文
抗告駁回。
    理  由
一、本件抗告意旨略以：抗告人係因女兒一再離家不回，且將抗
    告人兒子自二樓推落致頭部受有外傷，隨後離家出走下落不
    明，迨尋獲時因一時氣憤難忍，致違反保護令，行為實係偶
    發，主觀犯意非惡性重大。且抗告人前後所犯違反槍砲彈藥
    刀械管制條例、通常保護令，及妨害公務罪，犯罪型態不同
    ，所侵害之法益、對社會之危害程度亦有區別，二者間是否
    有再犯原因之關連情，自有詳加審究之必要，原裁定既未依
    職權本於合目的性之裁量，妥適審酌抗告人所犯前後二罪間
    ，關於法益侵害之性質、再犯之原因、違反法規範之情節是
    否重大、抗告人主觀犯意所顯現之惡性及其社會性等情，是
    否已使前案原為促使惡性輕微之抗告人改過自新而宣告之緩
    刑，難收其預期之效果，而確有執行刑罰之必要性，皆未論
    述，理由尚嫌未備等語。
二、按抗告期間，除有特別規定外，為五日，自送達裁定後起算
    ，刑事訴訟法第四百零六條前段定有明文。本件原裁定書係
    於一００年十月三十一日，對抗告人之住所地即臺南市新化
    區礁坑里礁坑子四號為送達，由抗告人之父親陳石鄰收受，
    有原裁定書送達證書附於原審卷可稽（見原審卷第八頁），
    是本件抗告期間應自一００年十一月一日起算迄五日終止，
    並加計在途期間二日，抗告人於一００年十一月七日提出抗
    告，為合法抗告，首予敘明。
三、次按受緩刑之宣告而有下列情形之一，足認原宣告之緩刑難
    收其預期效果，而有執行刑罰之必要者，得撤銷其宣告：(一)
    緩刑前因故意犯他罪，而在緩刑期內受得易科罰金之有期徒
    刑、拘役或罰金之宣告確定者。(二)緩刑期內因故意犯他罪，
    而在緩刑期內受得易科罰金之有期徒刑、拘役或罰金之宣告
    確定者。(三)緩刑期內因過失更犯罪，而在緩刑期內受有期徒
    刑之宣告確定者。(四)違反第七十四條第二項第一款至第八款
    所定負擔情節重大者；刑法第七十五條之一第一項定有明文
    。而緩刑宣告是否得撤銷，除須符合刑法第七十五條之一第
    一項各款之要件外，本條並採裁量撤銷主義，賦予法院撤銷
    與否之權限，特於第一項規定實質要件為「足認原宣告之緩
    刑難收其預期效果，而有執行刑罰之必要」，供作審認之標
    準。亦即於上揭「得」撤銷緩刑之情形，法官應依職權本於
    合目的性之裁量，妥適審酌被告所犯前後數罪間，關於法益
    侵害之性質、再犯之原因、違反法規範之情節是否重大、被
    告主觀犯意所顯現之惡性及其反社會性等情，是否已使前案
    原為促使惡性輕微之被告或偶發犯、初犯改過自新而宣告之
    緩刑，已難收其預期之效果，而確有執行刑罰之必要。查，
    本件原裁定係以抗告人即受刑人陳智源前因違反槍砲彈藥刀
    械管制條例案件，經本院於民國九十八年七月八日以九十八
    年度重上更(一)字第一三六號判處有期徒刑二年，併科罰金新
    台幣四十五萬元，緩刑五年，已於九十八年七月二十七日確
    定，其竟於緩刑期內即一００年三月二十三日故意再犯違反
    通常保護令罪及妨害公務執行罪，各經臺灣臺南地方法院於
    一００年八月十八日以一００年度簡字第一六八九號簡易判
    決判處拘役三十日、二十日，併定應執行刑為拘役四十日，
    並於一００年九月十四日確定，業經核閱上述二判決正本，
    及臺灣高等法院被告前案紀錄表確認無誤。受刑人前既已因
    含暴力性質之違法販賣改造手槍罪，遭判處刑責，並獲邀緩
    刑之寬典，竟不知於緩刑之期間內，記取教訓，致力保持良
    好之品行，避免任意滋事，竟僅因細故，即故意再犯亦含暴
    力性質之違反通常保護令罪及妨害公務執行罪，致其在緩刑
    期內受拘役之宣告在案，顯見受刑人漠視法治，並無誠心悔
    改之意，亦乏能夠約束端正自己行為之決心，是足認原宣告
    之緩刑確難收其預期效果，非執行刑罰，無法促其真正改過
    向善，因而確有執行刑罰之必要性，核與刑法第七十五條之
    一第一項第二款之規定相符，且聲請人於後案判決確定後六
    月以內即行向受刑人所在地之地方法院提出聲請，亦合於同
    法第七十五條之一第二項、及刑事訴訟法第四百七十六條之
    規定，據以撤銷其緩刑之宣告等語；原審已詳為審酌抗告人
    前所犯為含暴力性質之違法販賣改造手槍罪，緩刑之期間內
    再犯違反通常保護令罪及妨害公務執行罪，亦為含暴力性質
    之犯罪；僅因細故即再犯；故意對其女兒所犯之違反通常保
    護令罪及對在場處理員警所犯之妨害公務執行罪，均具嚴重
    反社會性，顯見受刑人漠視法治，情節重大，並無誠心悔改
    之意，亦乏能夠約束端正自己行為之決心，足認原宣告之緩
    刑確難收其預期效果，非執行刑罰，無法促其真正改過向善
    ，因而確有執行刑罰之必要性。從而，原審以九十八年度重
    上更(一)字第一三六號刑事判決原宣告之緩刑顯難收其預期效
    果，因予撤銷原緩刑之宣告。核其認事用法均無不合。抗告
    意旨以其主觀犯意非惡性重大，且前後違反罪行犯罪型態不
    同，是否確有難收預期效果而有執行刑罰之必要性有疑為由
    ，任意指摘原裁定不當，為無理由，應予駁回。
四、依刑事訴訟法第四百十三條規定，裁定如主文。
中    華    民    國   100    年    12    月    16    日
                  刑事第二庭    審判長法  官  葉居正
                                      法  官  張桂美
                                      法  官  陳春長
以上正本證明與原本無異。
不得抗告。
                                      書記官  鄭信邦
中    華    民    國   100    年    12    月    16    日